臺灣高雄地方法院民事判決　　　　　　　92年度訴字第3003號
原　　　告　Ｚ○○
　　　　　　Ｆ○○
　　　　　　Ｓ○○
　　　　　　壬○○
　　　　　　Ｅ○○
前列共同訴
訟代理人　　郭憲彰　　律師
　　　　　　陳三兒　　律師
被　　　告　Ｎ○○
　　　　　　丙○○
　　　　　　ｄ○○
　　　　　　Ｖ○○
　　　　　　ｇ○○
　　　　　　甲○○
　　　　　　ｈ○○
　　　　　　Ｏ○○
　　　　　　Ｇ○○
　　　　　　Ｈ○○
　　　　　　　　　　　號
　　　　　　巳○○
　　　　　　ｆ○○
　　　　　　Ｃ○○
　　　　　　　　　　　2
　　　　　　Ｄ○○
　　　　　　Ｉ○○
　　　　　　Ｊ○○
　　　　　　Ｌ○○
　　　　　　　　　　　9 號4.
　　　　　　Ｐ○○
　　　　　　Ｑ○○
　　　　　　Ｗ○○
　　　　　　Ｘ○○
　　　　　　Ｙ○○
　　　　　　ｂ○○
　　　　　　ｃ○○
　　　　　　ｉ○○
　　　　　　乙○○
　　　　　　丁○○
　　　　　　戊○○
　　　　　　己○○
　　　　　　庚○○
　　　　　　辛○○
　　　　　　　　　　　樓
　　　　　　子○○
　　　　　　寅○○
　　　　　　卯○○
　　　　　　辰○○
　　　　　　午○○
　　　　　　未○○
　　　　　　申○○
　　　　　　戌○○
　　　　　　亥○○
　　　　　　天○○
　　　　　　地○○
　　　　　　宇○○
　　　　　　宙○○
　　　　　　玄○○
　　　　　　　　　　　樓
　　　　　　黃○○
　　　　　　Ａ○○
　　　　　　Ｂ○○
　　　　　　ｊ○○
前列共同訴
訟代理人　　王仁聰　　律師
複代理人　　楊政憲　　律師
被　　　告　Ｍ○○
　　　　　　　　　　　2
上列當事人間損害賠償事件，經本院刑事庭裁定（民國91年度附
民字第592 號）後，移送民事庭審理，本院於民國94年7 月19日
言詞辯論終結，判決如下：
    主      文
原告請求被告給付金額、利息及刊報均詳如附表六編號一所示。
原告其餘之訴駁回。
訴訟費用負擔詳如附表六編號二所示。
假執行及免為假執行詳如附表六編號三所示。
原告其餘假執行之聲請均駁回。
    事實及理由
一、被告Ｍ○○經本院合法通知，未於言詞辯論期日到場，核無
    民事訴訟法第三百八十六條各款所列情形，爰依原告聲請，
    由其一造辯論而為判決。又被告ｋ○○、Ｒ○○、Ｋ○○、
    Ｔ○○、Ｕ○○、ａ○○、ｅ○○、癸○、丑○○及酉○○
    因查無戶籍資料及送達處所，經本院定期命原告補正上開資
    料，迄未補正，此部分為起訴不合程式，爰另為程序上裁定
    審結。
二、原告主張：如附表一所示被告於如附表四編號１所示時間、
　　地點，以同編號所示行為事實侵害原告Ｚ○○及Ｆ○○（下
　　稱Ｚ○○等）之名譽權利，Ｚ○○等得請求各賠償新台幣（
　　下同）各一百萬元及刊報道歉；如附表二所示被告於如附表
　　四編號２所示時間、地點，以同編號所示行為事實侵害原告
　　Ｓ○○及壬○○（下稱Ｓ○○等）之名譽權利，Ｓ○○等得
　　請求各賠償一百萬元及刊報道歉。又致Ｓ○○經營之宏岳書
　　局業務因而受損，得請求賠償營業損失五十萬元；如附表三
　　所示被告於如附表四編號３所示時間、地點，以同編號所示
　　行為事實侵害原告Ｅ○○之名譽權利，Ｅ○○得請求賠償一
　　百萬元及刊報道歉。又致Ｅ○○經營之麵包店業務因而受損
　　，得請求賠償營業損失一百萬元等情。爰本於民法第一百八
　　十四條第一項、第一百八十五條、第十八條及第一百九十五
　　條第一項侵權行為損害賠償請求權，聲明：如附表七所示。
三、Ｍ○○以外之被告則以：如附表五主要抗辯理由所示等語置
　　辯。並聲明：原告之訴及假執行之聲請均駁回。如受不利判
　　決，願供擔保，請准宣告免為假執行。
四、兩造不爭執事項；暨Ｍ○○視為自認事項：
（一）ｈ○○、Ｈ○○及Ｇ○○因於如附表四編號１所示時間、
      地點，向Ｚ○○及Ｆ○○抗議等事實；Ｎ○○、丙○○、
      Ｏ○○、巳○○、甲○○及ｆ○○於如附表四編號２所示
      時間、地點，向Ｓ○○等抗議等事實；ｄ○○、Ｖ○○、
      ｇ○○於如附表四編號３所示時間、地點，向Ｅ○○抗議
      等事實，分別經Ｚ○○、Ｓ○○及Ｅ○○向台灣台南地方
      法院檢察署（下稱台南地檢署）告訴，據該署以八十九年
      度偵字第一一七二五號（下稱系爭偵查案件）偵查後，以
      上開被告均涉有妨害他人行使權利之妨害自由及公然侮辱
      罪嫌，向本院提起公訴，經本院以九十年度易字第四七六
      二號受理後，認上開被告均構成以脅迫妨害他人行使權利
      及公然侮辱，判決ｈ○○共同以脅迫妨害他人行使權利，
      處有期徒刑四月，得易科罰金；判決Ｎ○○、丙○○、Ｏ
      ○○、巳○○、甲○○、ｆ○○、ｄ○○、Ｖ○○及ｇ○○共同以脅迫妨害他人行使權利，各處有期徒刑三月，得
      易科罰金。嗣經上訴後，據台灣高等法院高雄分院（下稱
      高雄高分院）判決上訴駁回（下稱系爭刑事案件）而確定
      。
（二）Ｓ○○、Ｚ○○及Ｅ○○以玄○○及Ｐ○○涉嫌詐欺取財
　　　、地○○涉嫌妨害自由及誹謗，向台南地檢署告訴，經該
　　　署以系爭偵查案件受理後，認犯罪行為不能證明，而均為
　　　不起訴處分確定。
（三）原告主張被告Ｍ○○與Ｎ○○、丙○○、Ｏ○○、巳○○
　　　、甲○○及ｆ○○於如附表四編號２所示時間、地點，向
　　　Ｓ○○等抗議等事實，經Ｓ○○向台南地檢署訴告訴，據
　　　該署以系爭偵查案件偵查後，以Ｍ○○涉有妨害他人行使
　　　權利之妨害自由及公然侮辱罪嫌，向本院提起公訴，經系
　　　爭刑事案件判決Ｍ○○共同以脅迫妨害他人行使權利，處
      有期徒刑三月，得易科罰金確定等情，經合法通知Ｍ○○
      後，詎其既未到庭陳述，亦未提出任何書狀為聲明或陳述
      ，依民事訴訟法第二百八十條第三項，視同自認原告此部
      分主張之事實。此外，參酌本院依職調閱系爭刑事案件全
      卷卷證資料屬實，並有刑事判決書附卷可稽，堪可認定。
五、兩造於本院審理中協商爭點為：（一）ｈ○○、Ｎ○○、丙○○、ｄ○○、Ｖ○○、ｇ○○、Ｍ○○、甲○○、Ｏ○○
    、Ｇ○○、Ｈ○○、巳○○及ｆ○○（下稱ｈ○○等）以外
    之被告是否分別在如附表四所示抗議地點，共同參與侵害原
    告名譽權利之抗議行為？（二）原告請求被告分別給付非財
    產上損害、營業損失及刊報道歉，是否有據？爰分述於後。
六、ｈ○○等以外之被告是否分別在如附表四所示抗議地點，共
    同參與侵害原告名譽權利之抗議行為？
（一）原告主張Ｍ○○共同參與如附表四編號２所示行為事實等
      情，為Ｍ○○所自認，業如上述，已堪認定。此外，參酌
      Ｍ○○因參與如附表四編號２所示行為事實，經Ｓ○○提
      出告訴後，已據系爭刑事案件認定Ｍ○○公然侮辱及妨害
      他人行使權利，並判決Ｍ○○共同以脅迫妨害他人行使權
      利，處有期徒刑三月，得易科罰金確定等情，亦有系爭刑
      事案件判決二件附卷可稽，益堪認原告主張此部分事實為
      實在。又原告主張ｈ○○、Ｇ○○、Ｈ○○共同參與如附
      表四編號１所示行為事實；Ｎ○○、丙○○、甲○○、Ｏ
      ○○、巳○○及ｆ○○共同參與附表四編號２所示行為事
      實；ｄ○○、Ｖ○○、ｇ○○共同參與附表四編號３所示
      行為事實，經Ｚ○○、Ｓ○○及Ｅ○○分別提出告訴後，
      已據系爭刑事案件認定上開ｈ○○等人公然侮辱及妨害他
      人行使權利，並判決ｈ○○共同以脅迫妨害他人行使權利
      ，處有期徒刑四月，得易科罰金確定；暨判決Ｇ○○、Ｈ
      ○○、Ｎ○○、丙○○、甲○○、Ｏ○○、巳○○、ｆ○○、ｄ○○、Ｖ○○及ｇ○○共同以脅迫妨害他人行使權
      利，處有期徒刑三月，得易科罰金確定等情，有系爭刑事
      案件判決二件附卷可稽，並為ｈ○○等所不爭執，堪認原
      告主張此部分事實為實在。
（二）玄○○、Ｐ○○及地○○部分（下稱玄○○等三人）：
　１、按當事人主張有利於己之事實者，就其事實有舉證之責任
　　　。民事訴訟法第二百七十七條前段著有明文。原告主張如
　　　附表一、二、三之被告，在玄○○及Ｐ○○之指示及地○○幕後指揮調度下，分別於如附表四所示時、地，共同侵
　　　害原告之名譽云云，固據提出系爭偵查案件起訴書、系爭
　　　刑事案件判決及現場照片為證，惟為玄○○等三人所否認
　　　。
　２、經查，玄○○等三人於如附表四所示時、地，並未參與現
　　　場抗議活動乙節，為原告所不爭執，則原告執現場照片主
　　　張玄○○等人共同參與如附表四所示時、地之抗議活云云
　　　，即屬無據。次查，Ｚ○○、Ｓ○○及Ｅ○○告訴玄○○
　　　及Ｐ○○涉嫌共同詐欺取財，經檢察官為不起訴處分確定
　　　；暨告訴地○○涉嫌傷害、妨害自由及誹謗，亦經檢察官
　　　為不起訴處分確定乙節，為原告所不否認，並有不起訴處
　　　分書附卷可稽（見本院卷二頁二二０至二二九），堪予認
　　　定，是原告執玄○○等三人所涉罪嫌，業經檢察官偵查云
　　　云，亦屬無據。況Ｚ○○等告訴玄○○及Ｐ○○之侵害事
　　　實，係屬詐欺取財，核亦與Ｚ○○等提起本件訴訟所主張
　　　妨害名譽無關，益徵原告主張此部分事實無據。此外，原
　　　告復未舉證以實其說，則彼等執現場照片主張玄○○等三
　　　人共同參與如附表四所示時、地之侵害行為事實云云，洵
　　　屬無據。
（三）ｈ○○等以外之被告部分：
  １、庚○○、寅○○、午○○、天○○、宇○○、宙○○、黃
  　　○○、Ａ○○、Ｂ○○、Ｄ○○、Ｉ○○、Ｑ○○及ｃ○○部分（下稱庚○○等）：
（１）Ｚ○○等主張庚○○等與ｈ○○、許銘瑞及Ｇ○○共同前
　　　往系爭診所為如附表四編號１所示行為事實乙節，業據其
　　　等提出系爭刑事案件判決、現場照片及援引系爭刑事案件
　　　卷證資料為證，惟為庚○○等所否認。
（２）經查，庚○○等與ｈ○○、許銘瑞及Ｇ○○共計約三十人
　　　，前往系爭診所，其中多人在診所外身披寫有「Ｆ○○、
　　　Ｚ○○良心何在」、「Ｆ○○、Ｚ○○欺人太甚」、「Ｆ
　　　○○、Ｚ○○喪盡天良」、「Ｆ○○、Ｚ○○天人共憤」
　　　、「Ｆ○○、Ｚ○○忘恩負義」之白布條，亦有人拉著寫
　　　有「還我公道」等語之白布條，分別在診所外靜坐或站立
　　　，且每隔數分鐘即重複「Ｆ○○、Ｚ○○良心何在」、「
　　　Ｆ○○、Ｚ○○還我公道」、「欺人太甚」、「抗議、抗
　　　議」等詞，歷時約一小時餘始結束等情，業據ｈ○○於系
　　　爭刑事案件第一審審理中當庭指認無訛，而現場抗議情事
　　　，並有Ｚ○○等提出錄影帶為證，而按該錄影帶，經偵查
　　　及刑事第一審勘驗上情無誤（見系爭偵查案件八十九年十
　　　二月十六日勘驗筆錄及系爭刑事案件第一審卷九十二年一
　　　月九日勘驗筆錄），且有翻拍錄影帶照片影本附卷可稽（
　　　見本院卷一頁一三九至一五八），堪認庚○○等於附表四
　　　編號１所示時、地，確於現場共同參與上開抗議行為無訛
　　　。從而，庚○○等以上揭情詞置辯云云，洵屬無據。
  ２、乙○○、丁○○、己○○、卯○○、亥○○、Ｃ○○、Ｗ
  　　○○、Ｘ○○、ｊ○○及ｂ○○部分（下稱乙○○等）：
（１）Ｓ○○等主張乙○○等與丙○○、Ｏ○○、甲○○、巳○○、ｆ○○及Ｎ○○共同前往系爭書局為如附表四編號２
　　　所示行為事實乙節，業據其等提出系爭刑事案件判決、現
　　　場照片及援引系爭刑事案件卷證資料為證，惟為乙○○等
　　　所否認。
（２）經查，乙○○等與丙○○、Ｏ○○、甲○○、巳○○、ｆ
　　　○○及Ｎ○○約二十人，共同前往系爭書局，其中數人頭
　　　綁寫有抗議之白布條，其中有人身披寫有「Ｓ○○、壬○○喪盡天良」白布，有人手拉「Ｓ○○、壬○○欺人太甚
　　　」、「Ｓ○○、壬○○還我公道」、「Ｓ○○、壬○○忘
　　　恩負義」等語之白布，在書店內外及店外馬路遊走及徘徊
　　　，且數度在書店內高喊「還我公道」、「欺人太甚」等語
　　　，歷時約一小時餘始結束等情，有Ｓ○○等提出現場錄影
　　　帶為證，而按該錄影帶，經偵查及刑事第一審勘驗上情無
　　　誤（見系爭偵查案件八十九年十二月十六日勘驗筆錄及系
　　　爭刑事案件第一審卷九十一年十二月二十四日勘驗筆錄）
　　　，且有翻拍錄影帶照片影本附卷可稽（見本院卷一頁一三
　　　九至一五八），堪認乙○○等於附表四編號２所示時、地
　　　，確於現場共同參與上開抗議行為無訛。從而，乙○○等
　　　以上揭情詞置辯云云，洵屬無據。
  ３、戊○○、乙○○、丙○○、辛○○、子○○、辰○○、申
  　　○○、Ｊ○○、Ｌ○○、Ｏ○○、ｂ○○、ｈ○○及Ｘ○○、Ｎ○○及Ｇ○○部分（下稱戊○○等）：
（１）Ｅ○○主張戊○○等與ｄ○○、Ｖ○○及ｇ○○共同前往
　　　系爭麵包店為如附表四編號３所示行為事實乙節，業據其
　　　等提出系爭刑事案件判決、現場照片及援引系爭刑事案件
　　　卷證資料為證，惟為戊○○等所否認。
（２）經查，戊○○等與ｄ○○、Ｖ○○及ｇ○○約二十餘人，
　　　共同前往系爭麵包店，其中數人身披或手拉寫有「Ｅ○○
　　　、．．忘恩負義」、「Ｅ○○．．．還我公道」等語之白
　　　布，在麵包店內外路邊徘徊，其中部分人在店外騎樓地上
　　　靜坐，期間數度在店外路邊公共場所共同高喊「還我公道
　　　」等語乙節，有Ｅ○○提出現場錄影帶為證，而按該錄影
　　　帶，經偵查及刑事第一審勘驗上情無誤（見系爭偵查案件
　　　八十九年十二月十六日勘驗筆錄及系爭刑事案件第一審卷
　　　九十一年十二月二十四日勘驗筆錄），且有翻拍錄影帶照
　　　片影本附卷可稽（見本院卷一頁一三九至一五八），堪認
　　　戊○○等於附表四編號３所示時、地，確於現場共同參與
　　　上開抗議行為無訛。從而，戊○○等以上揭情詞置辯云云
　　　，洵屬無據。
　４、按「喪盡天良」、「天人共憤」及「忘恩負義」等語，依
　　　社會上一般觀念評價，自足以貶損他人之社會地位，而屬
　　　毀損他人名譽行為。經查，如附表一、二、三之被告（玄
　　　○○等三人除外）分別於如附表四所示時間，在系爭診所
　　　、書局及麵包店外之馬路公共場所，或手持或身披白布條
　　　，其上書寫上開標語及持續高喊上開詞句，依當時錄影帶
　　　顯示馬路上人車往來頻繁之情形，自足以貶損原告之社會
　　　地位，而屬毀損原告之名譽。次查，系爭書局及麵包店之
　　　店內空間及店外門口處原非寬敞，如附表二、三之被告於
　　　店內、外，或身披或手拉標語及高喊口號等行為，自足以
　　　妨害Ｓ○○等及Ｅ○○當日之營業。末查，附表一、二、
　　　三之被告（玄○○等三人除外）因妨害他人行使權利及公
　　　然侮辱罪，亦經系爭刑事案件受理後，認上開被告均構成
　　　以脅迫妨害他人行使權利及公然侮辱，判決ｈ○○共同以
　　　脅迫妨害他人行使權利，處有期徒刑四月，得易科罰金；
　　　判決Ｎ○○、丙○○、Ｏ○○、巳○○、甲○○、ｆ○○
　　　、ｄ○○、Ｖ○○及ｇ○○共同以脅迫妨害他人行使權利
　　　，各處有期徒刑三月，得易科罰金；暨認定未據起訴之庚○○等、乙○○等及戊○○等分別與上開經判刑確定之被
　　　告共犯上開罪刑等事實，亦據本院調閱系爭刑事案件查明
　　　屬實，有該刑事卷證資料及第一、二審判決附卷可稽，益
　　　堪認定原告主張如附表一、二、三被告（玄○○等三人除
　　　外）以附表四所示行為事實侵害原告之名譽權乙節，洵屬
　　　有據。
七、原告請求被告分別給付非財產上損害、營業損失及刊報道歉
　　，是否有據？
（一）非財產上損害賠償部分：
　１、按不法侵害他人之名譽者，被害人雖非財產上之損害，亦
　　　得請求賠償相當之金額。民法第一百九十五條第一項著有
　　　明文。本件如附表一、二、三被告（不含玄○○等三人）
　　　以上揭綁白布條書寫標語及高喊口號之抗議行為侵害原告
　　　，足以減損貶抑原告在社會上所享有之身分及地位，核屬
　　　不法侵害原告之名譽，自應構成對於原告人格權之侵害，
　　　揆諸前揭說明，上開被告自應負擔損害賠償責任。從而，
　　　原告依據上開侵權行為損害賠償法律關係，訴請被告賠償
　　　非財產上損害，即屬有據。又按數人共同不法侵害他人之
　　　權利者，連帶負損害賠償責任。為民法第一百八十五條第
　　　第一項前段所明定。本件上開被告既分別共同侵害原告之
　　　名譽，自應分別負連帶損害賠償責任。
　２、經查，Ｓ○○係大專畢業，經營書局業務；壬○○係高中
　　　畢業，與Ｓ○○共同經營書局業務，二人為夫妻關係；Ｚ
　　　○○及Ｆ○○均是大學畢業，Ｚ○○為家管，Ｆ○○為自
　　　由業，二人係夫妻關係；Ｅ○○係高中畢業，從事麵包店
　　　經營業務等情，業據原告於審理中陳述綦詳，復為被告所
　　　不爭執，堪予認定。次查，甲○○係大學畢業，業教師；
　　　Ｇ○○係大學畢業，業工；ｄ○○係陸軍官校畢業，業水
　　　電；巳○○係專科畢業，業公；ｆ○○係高工畢業，業技
　　　工；Ｈ○○係專科畢業，業商；Ｖ○○係高職畢業，業公
　　　；Ｏ○○係專科畢業，業服務業；Ｍ○○係高中畢業，業
　　　公；丙○○係高中畢業，業電器技術員等情，業據彼等於
　　　系爭刑事案件警訊卷分別陳述綦詳，堪可認定。又查，九
　　　十三年間，Ｚ○○收入總額不足一萬元，財產總值約六萬
　　　元；Ｓ○○收入約四十五萬餘元，財產總值約二百八十八
　　　萬元；Ｅ○○收入約二十一萬元，財產總值約四百九十一
　　　萬元；Ｎ○○收入不足一萬元，財產總值約六百餘萬元；
　　　丙○○收入約五十七萬餘元，財產總值約六百四十五萬元
　　　；ｄ○○收入約四萬元，財產總值約一百萬元；Ｖ○○收
　　　入約四十七萬元，無財產；甲○○收入約一百零九萬餘元
　　　，無財產總值；ｈ○○收入約一百四十七萬元，財產總值
　　　約一百四十六萬餘元；Ｏ○○收入不足一萬元，財產總值
　　　約二百十五萬元；Ｇ○○收入約十八萬元，財產總值約五
　　　萬元；Ｈ○○收入約一百三十五萬元，財產總值約一千二
　　　百七十萬元；Ｃ○○收入約一萬餘元，財產總值約一百萬
　　　元；Ｄ○○收入約八十五萬元，財產總值約三萬元；Ｉ○○收入約六十七萬元，財產總值約零；Ｊ○○收入約二十
　　　萬元，財產總值約零；Ｑ○○收入約一百二十八萬元，財
　　　產總值約八百零二萬元；Ｗ○○收入約一萬餘元，財產總
　　　值約一千八百五十六萬元；Ｘ○○收入約四十一萬元，財
　　　產總值約一百四十七萬元；ｂ○○收入約七萬餘元，財產
　　　總值約五百九十六萬元；ｃ○○收入約一百五十二萬元，
　　　財產總值約零；乙○○收入約二十二萬元，財產總值約六
　　　百二十七萬元；丁○○收入約五十七萬餘元，財產總值約
　　　一百八十七萬元；庚○○收入約二萬餘元，財產總值約二
　　　百零六萬元；辛○○收入約六十一萬元，財產總值約零；
　　　寅○○收入約十七萬餘元，財產總值約三十七萬元；卯○○收入約七萬元，財產總值約三百七十八萬元；午○○收
　　　入約六十二萬元，財產總值約一千零十四萬元；申○○收
　　　入約九萬元，財產總二億零四百四十二萬元；亥○○收入
　　　約三十萬元，財產總值約零；天○○收入零，財產總值約
　　　八十六萬元；宇○○收入約一百萬元，財產總值約二百九
　　　十二萬元；宙○○收入約零，財產總值約一千七百五十三
　　　萬元；Ａ○○收入約八十四萬元，財產總值約一千七百九
　　　十三萬元；Ｂ○○收入約六十一萬餘元，財產總值約四百
　　　十七萬元；ｊ○○收入約七十二萬元，財產總值約一百十
　　　八萬元；Ｍ○○收入約七十四萬元，財產總值約二百七十
　　　餘萬元；戊○○收入約零，財產總值約零；ｆ○○收入約
　　　零，財產總值約五十二萬餘元；Ｌ○○收入約四十二萬元
　　　，財產總值約二百八十一餘萬元；ｇ○○收入約八十二萬
　　　餘元，財產總值約零；巳○○收入約九十八萬元，財產總
　　　值約七百零八萬元；子○○收入約四十八萬元，財產總值
　　　約九十一餘萬元；辰○○收入約一百萬元，財產總值約七
　　　百零八萬元；黃○○收入約一百零三萬元，財產總值約三
　　　百五十五萬元等情，分別有稅務電子閘門財產所得調卷明
　　　細表多件附卷可稽，堪可認定。
  ３、綜上，爰審酌原告學歷大致與如附表一、二、三所示被告
  　　（玄○○等三人除外）之學歷相當，而上開被告所得及財
  　　產平則多優於原告甚多；暨上開被告與原告本係同處修行
  　　，僅因彼此理念發生不同，不顧昔日同門修行之情，聚集
  　　二、三十人前往原告營業處所，以上開白布條書寫標語及
  　　呼喊貶損社會人格、地位之口號方式，公然侮辱原告；又
  　　上開被告行為後，迄今否認侵害行為，未與原告達成和解
  　　，賠償任何款項，顯見尚無悔意等兩造身分、地位、教育
    　、經濟能力及原告所受名譽損害程度、痛苦等情節後，認
    　原告請求非財上損害部分，均以四十萬元為適當；至原告
    　分別請求逾上開範圍部分，尚屬無據，應予駁回。
（二）營業損失部分：
  １、按當事人已證明受有損害而不能證明其數額或證明顯有重
      大困難者，法院應審酌一切情況，依所得心證定其數額。
      為民事訴訟法第二百二十二條第二項所明定。而按，依上
      開法條規定意旨以觀，所謂法院應審酌一切情況，依所得
      心證定其數額者，須以當事人已證明其受有損害而不能證
      明其數額或證明顯有重大困難者，始屬之。倘當事人無法
      證明其受有損害，法院自無從審酌一切情況，定其損害數
      額。又按當事人主張有利於己之事實者，就其事實有舉證
　　　之責任。同法第二百七十七條前段亦著有明文。
  ２、Ｓ○○等及Ｅ○○主張：如附表一、二、三所示被告前往
      Ｓ○○等經營之書局及Ｅ○○經營之麵包店進行抗議，妨
      害一般正常之營業，造成營業損害，自應負損害賠償責任
      。而按Ｓ○○等及Ｅ○○並無法取得抗議事件發生前之營
      運成本及營收等資，故無法計算損害金額，請鈞院依民事
      訴訟法規定，依職判決上開被告賠償損害云云，惟為上開
      被告所否認，並以：Ｓ○○等及Ｅ○○既無法證明受有營
      業損害，自不得請求損害賠償等語置辯。
　３、經查，Ｓ○○等及Ｅ○○主張因為如附表一、二、三所示
  　　被告前往彼等經營之書局及麵包店抗議呼口號，致營業受
    　有損害乙節，迄未舉證證明彼等經營之商店，因為上開被
      告抗議行為，致受有損害，則揆諸前揭說明，本院自無從
      審酌一切情況，依心證定其損害數額。從而，Ｓ○○等請
      求上開被告給付五十萬元營業損失及Ｅ○○請求上開被告
      給付一百萬元營業損失，即屬無據。
（三）刊報道歉部分：
　１、按人格權受侵害時，得請求法院除去其侵害；有受侵害之
  　　虞時，得請求防止之。民法第十八條第一項著有明文；又
    　按不法侵害他人之名譽。其名譽被侵害者，並得請求回復
      名譽之適當處分。再按名譽被侵害者，得請求為回復名譽
　    之適當處分，民法第一百九十五條第一項後段定有明文。
      所謂適當之處分，係指該處分在客觀上足以回復被害人之
      名譽且屬必要者而言。加害人所為回復被害人名譽之行為
      ，倘僅係其主觀上認為適當，仍難認已為回復名譽之適當
      處分。法院仍得依被害人之請求，命加害人為客觀上足以
      回復被害人名譽且屬必要之處分（參照最高法院八十六年
      度台上字第三七０六號裁判要旨）
  ２、原告主張如附表一、二、三所示被告（玄○○等三人除外
      ）以上揭綁白布條書寫標語及高喊口號之抗議行為，侵害
      原告之名譽，依民法第一百九十五條第一項後段規定，請
      求上開被告應於自由時報、中國時報、聯合報均第十二版
      下半頁及台灣日報第五版下半頁刊登內容如附件一、二、
      三所示及字體為長三十五公分、寬二十五公分之道歉聲明
      等情，惟為上開被告所否認。經查，如附表一、二、三所
      示被告以上揭方式侵害原告之名譽，其侵害時間係處於人
      車往來頻繁之時，其地點則為營業商店內、外及馬路上，
      核屬公共場所乙節，業如上述。從而，原告請求上開被告
      以刊報道歉方式，以適當回復原告之名譽，尚非無據。次
      查，本院審酌上開被告侵害之方式、標語、布條、口號等
      ；暨兩造學歷、身分、地位及資力等情，認如附表一、二
      、三所示被告（玄○○等三人除外）應於中國時報第Ａ十
      二版下半頁刊登內容及字體大小均如附件一、二、三所示
      （其中玄○○、Ｐ○○及地○○應予剔除）之道歉聲明一
      日；至原告請求逾上開部分，即屬無據，應予駁回。
八、末按以身體被傷害而請求金錢賠償者，固不得依民法第二百
    十三條第二項請求就該金錢加給利息，惟被害人如已催告侵
    權行為人賠償，侵權行為人支付該金錢遲延時，則被害人應
    得依民法第二百三十三條第一項、第二百二十九條第二項之
    規定，請求自催告時起，按年息百分之五計算之法定遲延利
    息（參照最高法院七十年台上字第六八九號判例要旨）。經
    查，本件原告提起刑事附帶民事訴訟，其附民起訴狀繕本最
    後送達被告日期為九十一年十一月二十九日乙節，有送達證
    書一紙附卷可參，堪可認定。而按兩造均同意利息起算日，
    係以附民起訴狀最後送達被告之翌日即九十一年十一月三十
    日起算。從而，原告依民法第一百九十五條第一項侵權行為
    損害賠償法律關係，請求如附表一、二、三所示被告（玄○○、Ｐ○○及地○○除外）給付如附表六編號一所示金額、
    利息及刊報道歉聲明，為有理由，應予准許；至逾上開部分
    之請求，為無理由，應予駁回。
九、兩造（Ｍ○○除外）分別陳明願供擔保，聲請宣告假執行及
    免為假執行，就原告勝訴部分，經核均無不合，爰酌定如附
    表六編號三所示相當之擔保金額，併准許之；至原告敗訴部
    分，其假執行之聲請，失所依附，應併予駁回。
十、結論：本件原告之訴，為一部有理由，一部無理由，依民事
    訴訟法第79條、第85條1 項前段、第2 項、第390 條第2 項
    、第392 條第2 項，判決如主文。
中　　華　　民　　國　　94　　年　　8 　　月　　17　　日
                      民事第二庭法　官　李昭彥
正本係照原本作成。
如不服本判決，應於送達後20日內，向本院提出上訴狀並表明上
訴理由，如於本判決宣示後送達前提起上訴者，應於判決送達後
10日內補提上訴理由書（須附繕本）。
中　　華　　民　　國　　94　　年　　8 　　月　　17　　日
                                書記官　余幼芳
 附表一：
 ┌─┬─────┬─┬─────┬─┬─────┬─┬─────┐
 │1 │ｈ○○    │8 │Ｑ○○    │15│寅○○    │22│宙○○    │
 ├─┼─────┼─┼─────┼─┼─────┼─┴─────┘
 │2 │Ｇ○○    │9 │黃○○    │16│午○○    │
 ├─┼─────┼─┼─────┼─┼─────┤
 │3 │Ｈ○○    │10│Ｙ○○    │17│未○○    │
 ├─┼─────┼─┼─────┼─┼─────┤
 │4 │Ｄ○○    │11│ｃ○○    │18│Ｂ○○    │
 ├─┼─────┼─┼─────┼─┼─────┤
 │5 │Ｉ○○    │12│ｉ○○    │19│天○○    │
 ├─┼─────┼─┼─────┼─┼─────┤
 │6 │徐浩堿    │13│庚○○    │20│地○○    │
 ├─┼─────┼─┼─────┼─┼─────┤
 │7 │Ｐ○○    │14│Ａ○○    │21│宇○○    │
 └─┴─────┴─┴─────┴─┴─────┘
 附表二：
 ┌─┬─────┬─┬─────┬─┬─────┐
 │1 │Ｎ○○    │8 │Ｃ○○    │15│乙○○    │
 ├─┼─────┼─┼─────┼─┼─────┤
 │2 │丙○○    │9 │Ｐ○○    │16│丁○○    │
 ├─┼─────┼─┼─────┼─┼─────┤
 │3 │Ｍ○○    │10│玄○○    │17│己○○    │
 ├─┼─────┼─┼─────┼─┼─────┤
 │4 │甲○○    │11│Ｗ○○    │18│卯○○    │
 ├─┼─────┼─┼─────┼─┼─────┤
 │5 │Ｏ○○    │12│Ｘ○○    │19│戌○○    │
 ├─┼─────┼─┼─────┼─┼─────┤
 │6 │巳○○    │13│ｊ○○    │20│亥○○    │
 ├─┼─────┼─┼─────┼─┼─────┤
 │7 │ｆ○○    │14│ｂ○○    │21│地○○    │
 └─┴─────┴─┴─────┴─┴─────┘
 附表三：
 ┌─┬─────┬─┬─────┬─┬─────┐
 │1 │Ｎ○○    │8 │Ｇ○○    │15│戊○○    │
 ├─┼─────┼─┼─────┼─┼─────┤
 │2 │丙○○    │9 │Ｊ○○    │16│辛○○    │
 ├─┼─────┼─┼─────┼─┼─────┤
 │3 │ｄ○○    │10│Ｐ○○    │17│子○○    │
 ├─┼─────┼─┼─────┼─┼─────┤
 │4 │Ｖ○○    │11│Ｘ○○    │18│Ｌ○○    │
 ├─┼─────┼─┼─────┼─┼─────┤
 │5 │ｇ○○    │12│ｂ○○    │19│辰○○    │
 ├─┼─────┼─┼─────┼─┼─────┤
 │6 │ｈ○○    │13│玄○○    │20│申○○    │
 ├─┼─────┼─┼─────┼─┼─────┤
 │7 │Ｏ○○    │14│乙○○    │21│地○○    │
 └─┴─────┴─┴─────┴─┴─────┘
附表四：
 ┌───┬───────────────────────────┐
 │編　號│原　告　主　張　之　事　實  　　　      　  　　　    │
 │    　├─────┬──────┬──────────────┤
 │      │時　間    │地　　點    │行　為　事　實　　          │
 │      │請求權人  │　　　　    │　　　　　　　　　          │
 ├───┼─────┼──────┼──────────────┤
 │　１　│民國八十九│高雄縣林園鄉│如附表一所示被告在同附表一被│
 │　　　│年六月七日│林園北路訴外│告玄○○及Ｐ○○指示及地○○│
 │　　　│晚上七時三│人許弘昌經營│幕後指揮調度下（三人均未前往│
 │　　　│十分許    │之「仁德耳鼻│診所現場），於前開時間，共同│
 │　　　│          │喉科診所」（│前往系爭診所內，身披白衣、頭│
 │　    │Ｚ○○及許│下稱系爭診所│綁白布條，霸佔診所。約經半小│
 │      │世昌（下稱│）          │時後，警察趕往現場，將如附表│
 │      │Ｚ○○等）│            │一被告趕出診所後，仍然在診所│
 │      │          │            │外高喊原告Ｚ○○及Ｆ○○忘恩│
 │      │          │            │負義、喪盡天良、還我公道及天│
 │      │          │            │人共憤，並指稱Ｚ○○等欠錢不│
 │      │          │            │還。                        │
 │      │          │            │                            │
 │      │          │            │                            │
 ├───┼─────┼──────┼──────────────┤
 │　２　│八十九年六│高雄市三民區│如附表二所示被告在同附表二被│
 │　　　│月七日晚上│北平一街黃召│告玄○○及Ｐ○○指示及地○○│
 │　　　│七時許    │凡所經營之「│幕後指揮調度下（三人均未前往│
 │　　　│          │宏岳書局」（│書局現場），於前開時間，共同│
 │　　　│Ｓ○○及吳│下稱系爭書局│前往系爭書局內，由被告甲○○│
 │      │麗環（下稱│）          │、ｆ○○、巳○○及亥○○等身│
 │      │Ｓ○○等）│            │披白衣、頭綁白布條，衣、布上│
 │      │          │            │並書寫Ｓ○○等「忘恩負義、喪│
 │      │          │            │盡天良、還我公道、我是善良老│
 │      │          │            │百姓」之文字，在書局內咆哮及│
 │      │          │            │嘶喊，同附表二其他被告則拉白│
 │      │          │            │布條叫囂，並稱系爭書局係黑店│
 │      │          │            │。                          │
 │      │          │            │                            │
 │      │          │            │                            │
 ├───┼─────┼──────┼──────────────┤
 │　３　│八十九年六│高雄市前鎮區│如附表三所示被告在同附表三被│
 │　　　│月七日晚上│草衙二路由莊│告玄○○及Ｐ○○指示及地○○│
 │　　  │七時許    │商茂經營之麵│幕後指揮調度下（三人均未前往│
 │      │          │包店（下稱系│麵包店），於前開時間，前往系│
 │      │Ｅ○○    │爭麵包店）  │爭麵包店，由被告ｅ○○及吳榮│
 │      │          │            │昭身披白衣、頭綁白布條，衣、│
 │      │          │            │布上書寫Ｅ○○「忘恩負義、還│
 │      │          │            │我公道」等文字，並在店內咆哮│
 │      │          │            │，其中如附表三部分被告在店內│
 │      │          │            │遊走叫囂，另如附表三部分被告│
 │      │          │            │則在騎樓拉白布條抗義，造成路│
 │      │          │            │人圍觀，且被告ｄ○○更要脅莊│
 │      │          │            │商茂簽立切結書，惟遭拒絕。  │
 │      │          │            │                            │
 │      │          │            │                            │
 │      │          │            │                            │
 └───┴─────┴──────┴──────────────┘
附表五：
 ┌───┬───────────────────────────┐
 │編　號│被　告　抗　辯　之　事　實  　　　      　  　　　    │
 │    　├─────┬──────┬──────────────┤
 │      │原　　告  │被　　告    │主　要　抗　辯　理　由      │
 │      │　　　　  │　　　　    │　　　　　　　　　          │
 ├───┼─────┼──────┼──────────────┤
 │　１　│　　　　　│被告玄○○、│玄○○等三人並未前往系爭診所│
 │　　　│　　　　　│Ｐ○○及胡龍│呼口號及抗議，亦未指示或幕後│
 │　　　│　　　　　│朝（下稱徐浩│調度指揮如附表一所示其餘被告│
 │　　　│　　　　　│城等三人）  │前往系爭診所抗議或呼口號，故│
 │　　　│　　　　　│　　　　　  │並未侵害Ｚ○○等之名譽或妨害│
 │　　　│　　　　　│　　　　　  │系爭診所之營業。　　　　　　│
 │　　　│Ｚ○○等　│　　　　　　│　　　　　　　　　　　　　　│
 │　　　│　　　    ├──────┼──────────────┤
 │　　　│          │被告Ｈ○○、│Ｈ○○等三人固不否認前往系爭│
 │　    │　　　　　│ｈ○○及許瑞│診所呼口號及抗議，惟彼等是因│
 │      │　　　　　│興（下稱許銘│為Ｚ○○與彼等同為「華興靈修│
 │      │　　　　　│坤等三人）  │中心」（下稱華興中心）修行弟│
 │      │　　　　　│　　　　　  │子，詎Ｚ○○退出中心後，為取│
 │      │　　　　　│　　　　　  │回捐獻款，竟以電話騷擾彼等及│
 │      │　　　　　│　　　　　  │其他弟子，故彼等始前往系爭診│
 │      │　　　　　│　　　　　  │所抗議，並未侵害Ｚ○○等名譽│
 │      │　　　　　│　　　　　  │或妨礙診所之營業。　　　　　│
 │      │　　　　　│　　　　　  │　　　　　　　　　　　　　　│
 │      │　　　　　│　　　　　  │　　　　　　　　　　　　　　│
 │      │          ├──────┼──────────────┤
 │      │          │被告庚○○、│庚○○等並未前往系爭診所，亦│
 │      │          │寅○○、林明│未侵害Ｚ○○等之名譽或妨礙診│
 │      │          │進、天○○、│所之營業。　　　　　　　　　│
 │      │          │宇○○、徐永│　　　　　　　　　　　　　　│
 │      │          │福、黃○○、│　　　　　　　　　　　　　　│
 │      │          │Ａ○○、張光│　　　　　　　　　　　　　　│
 │      │          │武、Ｄ○○、│　　　　　　　　　　　　　　│
 │      │          │Ｉ○○、傅新│　　                        │
 │      │          │喬及ｃ○○（│                            │
 │      │          │下稱庚○○等│                            │
 │      │          │）          │                            │
 ├───┼─────┼──────┼──────────────┤
 │　２　│　　　　　│被告玄○○、│玄○○等三人並未前往系爭診所│
 │　　　│　　　　　│Ｐ○○及胡龍│呼口號及抗議，亦未指示或幕後│
 │　　　│　　　　　│朝（下稱徐浩│調度指揮如附表二所示其餘被告│
 │　　　│　　　　　│城等三人）  │前往系爭書局抗議或呼口號，故│
 │　　　│Ｓ○○等　│　　　　　  │並未侵害Ｓ○○等之名譽或妨害│
 │　　　│　　　　　│　　　　　  │系爭書局之營業。　　　　　　│
 │　　　│　　　　　│　　　　　　│　　　　　　　　　　　　　　│
 │　　　│　　　    ├──────┼──────────────┤
 │　　　│          │被告丙○○、│丙○○等六人固不否認前往系爭│
 │　    │　　　　　│Ｏ○○、王東│書局呼口號及抗議，惟彼等是因│
 │      │　　　　　│文、巳○○、│為Ｓ○○與彼等同為華興中心修│
 │      │　　　　　│ｆ○○及陳惠│行弟子，詎Ｓ○○退出中心後，│
 │      │　　　　　│珍（下稱王賢│為取回捐獻款，竟以電話騷擾彼│
 │      │　　　　　│德等六人）  │等及其他弟子，故彼等始前往系│
 │      │　　　　　│　　　　　  │爭書局抗議，並未侵害Ｓ○○等│
 │      │　　　　　│　　　　　  │之名譽或妨礙書局之營業。又黃│
 │      │　　　　　│　　　　　  │召凡並未提出證據證明書局因而│
 │      │　　　　　│　　　　　  │受有營業之損害。　　　　　　│
 │      │　　　　　│　　　　　  │　　　　　　　　　　　　　　│
 │      │          ├──────┼──────────────┤
 │      │          │被告乙○○、│乙○○等並未前往系爭書局，亦│
 │      │          │丁○○、何黛│未侵害Ｓ○○等之名譽或妨礙書│
 │      │          │莉、卯○○、│局之營業。　　　　　　　　　│
 │      │          │亥○○、張鳳│　　　　　　　　　　　　　　│
 │      │          │月、Ｗ○○、│　　　　　　　　　　　　　　│
 │      │          │Ｘ○○、蘇志│　　　　　　　　　　　　　　│
 │      │          │文、ｂ○○（│　　　　　　　　　　　　　　│
 │      │          │下稱乙○○等│　　                        │
 │      │          │）　　　　　│                            │
 │      │          │　　　　　　│                            │
 │      │          │　          │                            │
 ├───┼─────┼──────┼──────────────┤
 │　３　│　　　　　│被告玄○○、│玄○○等三人並未前往系爭麵包│
 │　　　│　　　　　│Ｐ○○及胡龍│店呼口號及抗議，亦未指示或幕│
 │　　　│　　　　　│朝（下稱徐浩│後指揮如附表一所示其餘之被告│
 │　　　│Ｅ○○　　│城等三人）  │前往系爭麵包店抗議或呼口號，│
 │　　　│　　　　　│　　　　　  │並未侵害Ｅ○○之名譽或妨害其│
 │　　　│　　　　　│　　　　　  │麵包店之營業。　　　　　　  │
 │　　　│　　　　　│　　　　　　│　　　　　　　　　　　　　　│
 │　　　│　　　    ├──────┼──────────────┤
 │　　　│          │被告ｄ○○、│ｄ○○等三人固不否認前往系爭│
 │　    │　　　　　│Ｖ○○及薛瑞│麵包店呼口號抗議，惟彼等是因│
 │      │　　　　　│珍（下稱鄧世│為Ｅ○○與彼等同為華興中心修│
 │      │　　　　　│民等三人）  │行弟子，詎Ｅ○○退出中心後，│
 │      │　　　　　│　　　　　  │為取回捐獻款，竟以電話騷擾彼│
 │      │　　　　　│　　　　　  │等及其他弟子，故彼等始前系爭│
 │      │　　　　　│　　　　　  │麵包店抗議，並未侵害Ｅ○○名│
 │      │　　　　　│　　　　　  │譽，亦未妨礙其麵包店之營業。│
 │      │　　　　　│　　　　　  │又Ｅ○○並未證明麵包店受有營│
 │      │　　　　　│　　　　　  │業損失。　　　　　　　　　　│
 │      │　　　　　│　　　　　  │　　　　　　　　　　　　　　│
 │      │          ├──────┼──────────────┤
 │      │          │被告乙○○、│戊○○等並未前往系爭麵包店，│
 │      │          │丙○○、江美│亦未侵害Ｅ○○之名譽或妨礙麵│
 │      │          │燕、辛○○、│包店之營業。　　　　　　　　│
 │      │          │子○○、林石│　　　　　　　　　　　　　　│
 │      │          │城、申○○、│　　　　　　　　　　　　　　│
 │      │          │Ｊ○○、郭舜│　　　　　　　　　　　　　　│
 │      │          │媛、Ｏ○○、│　　　　　　　　　　　　　　│
 │      │          │ｂ○○、韓永│　　                        │
 │      │          │光、Ｘ○○、│                            │
 │      │          │Ｎ○○及許瑞│                            │
 │      │          │興（下稱江美│                            │
 │      │          │燕等）      │                            │
 │      │          │　          │                            │
 └───┴─────┴──────┴──────────────┘
附表六：
 ┌───┬───────────────────────────┐
 │編　號│主　　　　　　文　　    　  　　　      　  　　　    │
 │    　│　      　  　　　      　  　　　      　  　　　    │
 │      │                                                      │
 ├───┼───────────────────────────┤
 │　一　│如附表一所示被告（玄○○、Ｐ○○及地○○除外）應連帶給│
 │　　　│付原告Ｚ○○及Ｆ○○各新台幣肆拾萬元，及自民國九十一年│
 │　　  │十一月三十日起至清償日止，按年息百分之五計算之利息。  │
 │　　　│如附表一所示被告（玄○○、Ｐ○○及地○○除外）應於中國│
 │　　　│時報第Ａ十二版下半頁，刊登內容（玄○○、Ｐ○○及地○○│
 │　　　│應予剔除）及字體大小如附件一所示之道歉聲明一日。      │
 │　　  │如附表二所示被告（玄○○、Ｐ○○及地○○除外）應連帶給│
 │　　　│付原告Ｓ○○及壬○○各新台幣肆拾萬元，及自民國九十一年│
 │　　　│十一月三十日起至清償日止，按年息百分之五計算之利息。  │
 │　　　│如附表二所示被告（玄○○、Ｐ○○及地○○除外）應於中國│
 │　　　│時報第Ａ十二版下半頁，刊登內容（玄○○、Ｐ○○及地○○│
 │　　　│應予剔除）及字體大小如附件二所示之道歉聲明一日。      │
 │      │如附表三所示被告（玄○○、Ｐ○○及地○○除外）應連帶給│
 │      │付原告Ｅ○○新台幣肆拾萬元，及自民國九十一年十一月三十│
 │      │日起至清償日止，按年息百分之五計算之利息。            │
 │      │如附表三所示被告（玄○○、Ｐ○○及地○○除外）應於中國│
 │      │時報第Ａ十二版下半頁，刊登內容（玄○○、Ｐ○○及地○○│
 │      │應予剔除）及字體大小如附件三所示之道歉聲明一日。      │
 │      │　　　　　　　　　　　　　　　　　　　　　　　        │
 │      │　　　　　　　　　　　　　　　　　　　　　　　        │
 ├───┼───────────────────────────┤
 │　二　│訴訟費用由如附表一、二、三所示被告（玄○○、Ｐ○○及胡│
 │　　　│龍朝除外）負擔五分之一，餘由原告負擔。　　　　　　　　│
 │　　  │　　　　　　　　　　　　　　　　　　　　　　　　　　　│
 ├───┼───────────────────────────┤
 │　三　│本判決第一、二項，於原告Ｚ○○及Ｆ○○以新台幣拾萬伍│
 │　　　│元為如附表一所示被告（玄○○、Ｐ○○及地○○除外）供擔│
 │　　  │保後，得為假執行；如附表一所示被告（玄○○、Ｐ○○及胡│
 │　　　│龍朝除外）如以新台幣肆拾萬元為原告Ｚ○○及Ｆ○○預供擔│
 │　　　│保後，得免為假執行。　　　　　　　　　　　　　　　　　│
 │　　  │本判決第三、四項，於原告Ｓ○○及壬○○以新台幣拾萬伍│
 │　　　│元為如附表二所示被告（玄○○、Ｐ○○及地○○除外）供擔│
 │　　　│保後，得為假執行；如附表二所示被告（玄○○、Ｐ○○、胡│
 │　　　│龍朝及Ｍ○○除外）如以新台幣肆拾萬元為原告Ｓ○○及吳麗│
 │　　　│環預供擔保後，得免為假執行。　　　　　　　　　　　　　│
 │      │本判決第五、六項，於原告Ｅ○○以新台幣拾萬伍元為如附│
 │      │表三所示被告（玄○○、Ｐ○○及地○○除外）供擔保後，得│
 │      │為假執行；如附表三所示被告（玄○○、Ｐ○○及地○○除外│
 │      │）如以新台幣肆拾萬元為原告Ｅ○○預供擔保後，得免為假執│
 │      │行。                                                  │
 │      │　　　　　　　　　　　　　　　　　　　                │
 └───┴───────────────────────────┘
附表七：新台幣
 ┌───┬───────────────────────────┐
 │編　號│原　告　訴　之　聲　明  　  　　　      　  　　　    │
 │    　│　      　  　　　      　  　　　      　  　　　    │
 │      │                                                      │
 ├───┼───────────────────────────┤
 │      │如附表一所示被告應連帶給付原告Ｚ○○及Ｆ○○各一百萬元│
 │  一  │，及自起訴狀繕本送達翌日起至清償日止，按年息百分之五計│
 │      │算之利息。                                            │
 │      │如附表一所示被告應於自由時報第十二版下半頁；中國時報第│
 │      │Ａ十二版下半頁；聯合報第十二版下半頁；台灣日報第五版下│
 │      │半頁，刊登長三十五公分、寬二十五公分字體大小及內容如附│
 │      │件一所示之道歉聲明二日。                              │
 │      │前開第一、二項，願供擔保，請准宣告假執行。            │
 │      │                                                      │
 │      │                                                      │
 │      │                                                      │
 ├───┼───────────────────────────┤
 │      │如附表二所示被告應連帶給付原告Ｓ○○及壬○○各一百萬元│
 │  二  │，及自起訴狀繕本送達翌日起至清償日止，按年息百分之五計│
 │      │算之利息。                                            │
 │      │如附表二所示被告應連帶給付原告Ｓ○○五十萬元，及自起訴│
 │  　  │狀繕本送達翌日起至清償日止，按年息百分之五計算之利息。│
 │      │　                                                    │
 │      │如附表二所示被告應於自由時報第十二版下半頁；中國時報第│
 │      │Ａ十二版下半頁；聯合報第十二版下半頁；台灣日報第五版下│
 │      │半頁，刊登長三十五公分、寬二十五公分字體大小及內容如附│
 │      │件二所示之道歉聲明二日。                              │
 │      │前開第一、二、三項，願供擔保，請准宣告假執行。        │
 │      │                                                      │
 │      │                                                      │
 │      │                                                      │
 ├───┼───────────────────────────┤
 │      │如附表三所示被告應連帶給付原告Ｅ○○二百萬元，及自起訴│
 │  三　│訴狀繕本送達翌日起至清償日止，按年息百分之五計算之利息│
 │      │。                                                    │
 │      │如附表三所示被告應於自由時報第十二版下半頁；中國時報第│
 │      │Ａ十二版下半頁；聯合報第十二版下半頁；台灣日報第五版下│
 │      │半頁，刊登長三十五公分、寬二十五公分字體大小及內容如附│
 │      │件三所示之道歉聲明二日。                              │
 │      │前開第一、二項，願供擔保，請准宣告假執行。            │
 │      │                                                      │
 │      │                                                      │
 │      │                                                      │
 └───┴───────────────────────────┘
